臺灣臺中地方法院刑事判決　　　　　　　　　　　　九十三年度訴字第二一一八號
　　公　訴　人　臺灣臺中地方法院檢察署檢察官
　　被　　　告　甲○○原名陳.
右列被告因違反槍砲彈藥刀械管制條例案件，經檢察官提起公訴（九十二年度偵字第
二二六三九號），被告於本院準備程序就被訴事實為有罪之陳述，經本院合議庭裁定
改行簡式審判程序，判決如左：
    主    文
甲○○未經許可，持有可發射子彈具有殺傷力之改造手槍，處有期徒刑壹年月，併
科罰金新臺幣拾萬元，罰金如易服勞役，以銀元參佰元即新臺幣玖佰元折算壹日，扣
案之仿克拉克改造手槍壹枝（槍枝管制編號：0000000000號）、制式子彈
壹顆，均沒收。又未經許可，寄藏可發射子彈具有殺傷力之改造手槍，處有期徒刑壹
年伍月，併科罰金新臺幣拾萬元，罰金如易服勞役，以銀元參佰元即新臺幣玖佰元折
算壹日，扣案之改造仿貝瑞塔九○改造手槍壹枝（槍枝管制編號：00000000
00號）及具直徑八‧九釐米金屬彈頭之土造子彈顆，均沒收；應執行有期徒刑貳
年陸月，併科罰金新臺幣拾伍萬元，罰金如易服勞役，以銀元參佰元即新臺幣玖佰元
折算壹日，扣案之仿克拉克改造手槍（槍枝管制編號：0000000000號）、
制式子彈壹顆、仿貝瑞塔九○改造手槍壹枝（槍枝管制編號：0000000000
號）、具直徑八‧九釐米金屬彈頭之土造子彈顆，均沒收。
    犯罪事實
一、甲○○明知槍砲、彈藥均經法律明文列管，未經中央主管機關許可，不得寄藏、
    持有，竟：(一)基於持有具有殺傷力之改造玩具手槍之故意，未經許可，於民國九
    十一年六、七月間某日，在臺中市○○路近文心路口處不詳店名之模型店，以新
    臺幣（下同）五千元之代價，向姓名年籍不詳之成年男子，購得可發射子彈具有
    殺傷力之仿ＧＬＯＣＫ廠一七型半自動手槍製造之改造手槍一枝（以拆除塑膠槍
    管內阻鐵之方式改造；槍枝管制編號：0000000000號），而持有之。
    甲○○復基於持有子彈之犯意，因其友人綽號「裕章」之成年男子知悉其有上開
    改造手槍，乃表示願贈送子彈一顆給甲○○試用，甲○○遂未經許可，於同年七
    月初某日，在臺中市○○路○段二六五之一號一樓處，收受綽號「裕章」之成年
    男子所交付具有殺傷力之制式子彈一顆而持有之。(二)甲○○另基於寄藏改造手槍
    及子彈之故意，未經許可，於九十二年十月初某日，在臺中市○○路○段二六五
    之一號一樓處，受其友人王宏哲之託，為王宏哲保管具有殺傷力之仿ＢＥＲＥＴ
    ＴＡ廠八四型半自動手槍製造之改造手槍一枝（以換裝土造金屬槍管和土造金屬
    滑套之方式改造；槍枝管制編號：0000000000號）及具直徑八‧九釐
    米金屬彈頭之土造子彈八顆，其後即藏放在甲○○位於臺中市○○路○段二六五
    之一號三樓之住處。嗣於九十二年十一月十八日十二時三十五分許，為警執行搜
    索時，在其臺中市○○路○段二六五之一號三樓住處查獲，並扣得前開改造手槍
    二枝、土造子彈八顆（其中五顆業經內政部警政署刑事警察局鑑驗試射擊發，已
    不具有殺傷力）、制式子彈一顆。
二、案經臺中市警察局第三分局報請臺灣臺中地方法院檢察署檢察官偵查起訴，被告
    於準備程序就被訴事實為有罪之陳述，本院合議庭裁定以簡式審判程序審理。
    理    由
一、訊據被告甲○○對於右揭事實坦承不諱，復有扣案之改造手槍二枝（槍枝管制編
    號分別為：0000000000號及0000000000號）、具有殺傷力
    之土造子彈八顆（其中五顆業經法務部調查局鑑驗試射擊發，已不具有殺傷力）
    及制式子彈一顆可資佐證。前開槍彈經送內政部警政署刑事警察局鑑定結果，認
    ：「一送鑑貝瑞塔９０壹枝（槍枝管制編號0000000000），認係由仿
    ＢＥＲＥＴＴＡ廠８４型半自動手槍製造之金屬玩具手槍換裝土造金屬槍管和土
    造金屬滑套而成之改造手槍，經檢視，保險故障，惟不影響槍枝擊發功能，可擊
    發適用子彈，認具殺傷力。二送鑑克拉克壹枝（槍枝管制編號00000000
    00），認係由仿ＧＬＯＣＫ廠１７型半自動手槍製造之玩具手槍拆除塑膠槍管
    內阻鐵而成之改造手槍，機械性能良好；經實際裝填同案送鑑之改造子彈試射結
    果，因塑膠槍管無法承受擊發子彈爆炸之高壓而膛炸爆裂，惟仍測得彈丸之發射
    速度為３４９公尺／秒，計算其動能為２６１．８７焦耳，單位面積動能為４２
    ０．９４焦耳。三送鑑制式子彈玖顆，鑑驗情形如下：(一)壹顆，認係口徑９ｍｍ
    （９ｘ１９ｍｍ）之制式子彈，認具殺傷力。(二)捌顆，認均係具直徑約８．９ｍ
    ｍ金屬彈頭之土造子彈，經採樣伍顆試射，均可擊發，認均具殺傷力。四、殺傷
    力之相關數據：(一)美國軍醫總署定義：彈丸撞擊動能達５８呎磅（約為７８．６
    焦耳），則足以使人喪失戰鬥能力。(二)本局對活豬作射擊測試結果，彈丸單位面
    積動能達２４焦耳／平方公分，則足以穿入豬隻皮肉層。(三)依日本科學警察研究
    所之研究結果，彈丸單位面積動能達２０焦耳／平方公分則足以穿入人體皮肉層
    。」，此有該局九十二年十二月十七日刑鑑字第○九二○二二六七七五號函附鑑
    定書一份附於偵查卷可稽。被告之自白核與事實相符，事證明確，其犯行洵堪認
    定。
二、按被告行為後，槍砲彈藥刀械管制條例業已於九十四年一月二十六日修正公布，
    於同年月二十八日生效，其中將修正前槍砲彈藥刀械管制條例第十一條第四項刪
    除並改列至修正後同條例第八條四項，是被告行為後法律已有變更，其法定刑由
    一年以上七年以下有期徒刑，併科新臺幣七百萬元以下罰金，修正為三年以上十
    年以下有期徒刑，併科新臺幣七百萬以下罰金，比較新舊法之結果，以舊法有利
    於被告，依刑法第二條第一項但書之規定，應適用最有利於被告之舊法，即行為
    時之修正前槍砲彈藥刀械管制條例第十一條第四項處罰。故核被告甲○○所為，
    係犯修正前槍砲彈藥刀械管制條例第十一條第四項之未經許可，持有可發射子彈
    具有殺傷力之改造手槍罪、同條項之未經許可，寄藏可發射子彈具有殺傷力之改
    造手槍罪及修正前同條例第十二條第四項之未經許可持有子彈罪、同條項之未經
    許可寄藏子彈罪。公訴意旨認：被告自王宏哲處收受可發射子彈具有殺傷力之改
    造手槍及土造子彈之行為，係犯修正前槍砲彈藥刀械管制條例第十一條第四項之
    未經許可持有可發射子彈具有殺傷力改造手槍罪及修正前同條例第十二條第四項
    之持有子彈罪等語，惟被告於本院審理時已明確供稱：「（王宏哲是給你或寄放
    在你那裏？）他是寄放在我這裏，他會拿回去。」等語，足見被告係受王宏哲之
    託代為寄藏所交付之槍彈甚明，是公訴人之認定尚有誤會。被告因寄藏改造手槍
    、子彈而持有改造手槍及子彈之行為，其持有行為為寄藏之當然結果，均不另論
    罪。被告自綽號「裕章」之成年男子處收受制式子彈之目的在於作為試用其先前
    所持有之改造克拉克手槍，是其所犯未經許可，持有可發射子彈具有殺傷力之改
    造手槍罪與未經許可持有子彈罪間，有方法結果之牽連官係，應依刑法第五十五
    條之規定從一重之未經許可，持有可發射子彈具有殺傷力之改造手槍罪處斷。被
    告一寄藏可發射子彈具有殺傷力之改造手槍、子彈之行為同時觸犯上開二罪名，
    為想像競合犯，應依刑法第五十五條之規定從一重之未經許可寄藏改造玩具手槍
    罪論處。又其所犯上開未經許可寄藏可發射子彈具有殺傷力之改造手槍、未經許
    可持有可發射子彈具有殺傷力之改造手槍罪二罪間，犯意各別，罪名不同，應予
    分論併罰。爰審酌被告所為之行為，已對社會安全及公共秩序產生極大之潛在危
    害，惟其受寄及持有之槍、彈數量非多，於受寄及持有後，復未用以另犯他罪，
    且其於本院審理中坦承全部犯行，犯後之態度尚稱良好等一切情狀，分別量處如
    主文所示之刑，並諭知罰金如易服勞役之折算標準及定其應執行之刑，以示懲儆
    。
三、扣案具有殺傷力之改造仿ＧＬＯＣＫ廠一七型半自動手槍製造之玩具手槍一枝（
    以拆除塑膠槍管內阻鐵之方式改造；槍枝管制編號：0000000000號）
    、具有殺傷力之仿ＢＥＲＥＴＴＡ廠八四型半自動手槍製造之玩具手槍一枝（以
    換裝土造金屬槍管和土造金屬滑套之方式改造；槍枝管制編號：0000000
    000號），及具直徑八‧九釐米金屬彈頭之土造子彈三顆、制式子彈一顆，均
    屬違禁物，均應依刑法第三十八條第一項第一款之規定，宣告沒收。另扣案經試
    射之五顆土造子彈，因已於試射後失其完整之子彈結構，已不具有殺傷力，難認
    仍屬違禁物，爰不予宣告沒收。
據上論斷，應依刑事訴訟法第二百七十三條之一第一項、第二百九十九條第一項前段
，修正前槍砲彈藥刀械管制條例第十一條第四項、第十二條第四項，刑法第十一條前
段、第二條第一項但書、第五十五條、第四十二條第二項、第五十一條第五款、第七
款、第三十八條第一項第一款，罰金罰鍰提高標準條例第二條，現行法規所定貨幣單
位折算新臺幣條例第二條，判決如主文。
中      華      民      國      九十四      年      三    月    十五    日
                                    臺灣臺中地方法院刑事第六庭
                                        法  官  戴  博  誠
右正本證明與原本無異。
如不服本判決，應於送達後十日內向本院提出上訴狀（須附繕本），上訴於臺灣高等
法院臺中分院。
                                        書記官
中      華      民      國      九十四      年      三    月    十五    日
【附錄論罪科刑法條】
修正前槍砲彈藥刀械管制條例：
第十一條第一項、第四項：
未經許可，製造、販賣或運輸第四條第一項第一款所稱其他可發射金屬或子彈具有殺
傷力之各式槍砲者，處五年以上有期徒刑，併科新臺幣一千萬元以下罰金。
未經許可，持有、寄藏或意圖販賣而陳列第一項所列槍砲者，處一年以上七年以下有
期徒刑，併科新臺幣七百萬元以下罰金。
第十二條第四項：
未經許可，持有、寄藏或意圖販賣而陳列子彈者，處五年以下有期徒刑，併科新臺幣
三百萬元以下罰金。
